臺灣桃園地方法院刑事判決　　　　　 九十一年度訴字第九號
　　公訴人　台灣桃園地方法院檢察署檢察官
　　被　告　乙○○
右列被告因違反藥事法案件，經檢察官提起公訴（九十年度偵字第一八九Ｏ八號），
本院判決如左：
        主  文
乙○○共同輸入禁藥，累犯，處有期徒刑伍月。
        事  實
一、乙○○曾於中國八十三年間因詐欺案件，經台灣高等法院判處有期徒刑四月，於
    八十六年五月十七日執行完畢。又於八十六年間因竊盜案件，經台灣高等法院台
    中分院判處有期徒刑四月，於八十七年九月十一日執行完畢。
二、乙○○與其已成年之友人甲○○（未據起訴）均明知酸芬氟拉明片（ＦＥＮＦ
    ＬＵＲＡＭＩＮＥ）係行政院衛生署公告管制之禁藥。甲○○於九十年七月間某
    日，在桃園縣桃園卜巾中正路四一七號某小吃店內，委託乙○○於出國時為之購
    買酸芬氟拉明片三十盒，經乙○○應充後，二人乃基於輸入禁藥之犯意聯絡，
    乃由乙○○於九十年八月十一日下午，利用其出境至大陸廣東珠海之機會，在廣
    東珠海某藥局，購買酸芬氟拉明片三十盒（每盒內裝二十ＭＧ該藥片六十片）
    ，置於行李之手提袋內。於同日下午由大陸廣州搭機至澳門後，再由澳門轉搭長
    榮航空公司八一二次班機，飛抵桃園中正國際機場，而輸入該禁藥。於同日二十
    一時二十分許，在中正機場入境檢查室第四號檢查入境通關檢查時，亦未申報
    該藥品，而為財政部台北關稅局之海關人員查獲，並扣得該酸芬氟拉明片六十
    盒（每盒內裝二十ＭＧ該藥片六十片，業經海關為沒入之處分）。
三、案經財政部台北關稅局移送台灣桃園地方法院檢察署檢察官偵查起訴。
        理  由
一、訊據被告乙○○除否認明知酸芬氟拉明片為禁藥外，就前開其餘犯罪事實已坦
    承不諱，其於財政部台北關稅局訊問時，亦供陳於前開時、地自澳門搭機入境時
    ，於入境通關檢查時被查獲酸芬氟拉明片三十盒，係甲○○委託其帶入境，
    未申報等語，其於偵查中亦供陳：我在廣東珠海某藥局購買芬氟拉明片三十盒，
    是甲○○託我買的，她拿單子寫上酸芬氟拉明片指明要此藥，我答應她若有就
    幫她買，知道是酸芬氟拉明片，承認違反藥事法等情，並經證人甲○○於本院
    審理中陳稱：與被告係朋友，有叫被告出國時幫我帶酸芬氟拉明片回來，係於
    九十年七月份，在桃園縣桃園市○○路四一七號告訴被告的，有寫藥名給被告，
    要他帶三十盒等情甚明，且有台北關稅局扣押貨物運輸工具收據及搜索筆錄影本
    一份在卷可稽。又該扣案藥品經檢驗結果檢出酸芬氟拉明片陽性反應，該藥品
    係安非他命類之減肥藥品等情，亦有行政院徫生署藥物食品檢驗局檢驗成績書影
    本一份可按。足認被告確係於前開時、地，受其友人甲○○之託而輸入該酸芬
    氟拉明片三十盒入境被查獲等情。被告於審理中雖辯稱：不知酸芬氟拉明片係
    禁藥云云，而否認有入禁藥之犯意云云。證人甲○○於本院審理中亦辯稱：不知
    該藥品係禁藥，購入該藥品係為治療便秘云云。查芬氟拉明片及其類早經行政
    院衛生署於六十九年十二月八日以衛署藥字第三Ｏ一一二四號公告禁用，屬藥事
    法第二十二條第一款之禁藥，此經行政院衛生署九十年八月二十八日衛署藥字第
    Ｚ000000000號函敘甚明，並附有前揭公告影本一份可憑。甲○○委託
    被告在國外購買該藥品三十盒，並以紙書明酸芬氟拉明片之藥品名稱，被告乃
    依委託購入該等藥品輸入，顯見被告與甲○○二人對於該藥品確為經公告禁止使
    用之禁藥酸芬氟拉明片知之甚明。被告於本院審理中亦陳明該藥品國內沒有賣
    ，被告入境時並未申報帶該藥品等情，亦為被告於審理中所陳明，並有入境旅
    客申報單影本一份可資佐證。入境旅客申報單第十八點載明行李有自用、家用
    以外之物品（含贈送品、貨樣、商銷品、受委託帶之物品），即應申報。該藥
    品早經政府公告為禁藥，被告且明知該藥品國內沒有販售，而須自國外購買，其
    入境時亦知該藥品並非其已依法核准輸入之藥品，且數量達三十盒（每盒二十Ｍ
    Ｇ六十片），又係友人委託帶之藥品，並非自用、家用之物品，竟未予申報，
    足認其已明知該藥品係禁藥而擅自輸入，其有犯罪故意甚明。被告所辯其不知係
    禁藥云云，顯為卸責之詞，不足採信。又證人甲○○係特地委託被告出國時為之
    購買該藥品，已如前述，其顯亦知悉該藥品在國內無法購得。且該藥品係安非他
    命類之非法減肥藥，早為政府公告禁用列為禁藥。又便秘為常見之通常病症，並
    非罕見症狀，國內治療便秘之成藥或合法之處方藥並非難覓。甲○○於本院陳明
    因為我聽朋友說該藥品有效（指治便秘）云云，顯非經醫師處方之藥物甚明。則
    該藥物是否有治療便秘之療效雖有不明，但為國內禁止使用之藥物則甚明。其未
    經醫師處方，而委託被告自國外購買該等國內早經公告禁用未販售之非法減肥藥
    品入境，且已以紙張書名藥品名稱，足認其亦係明知該藥為禁藥甚明。甲○○所
    辯其不知係禁藥云云，亦非可採。被告係受甲○○委託而輸入該禁藥，被告與甲
    ○○二人間有犯意之聯絡甚明。事證明確，被告犯行堪予認定。
二、查酸芬氟拉明片早經行政院衛生署公告列為禁藥，已如前述。被告輸入禁藥
    酸芬氟拉明片之行為，係犯藥事法第八十二條第一項之輸入禁藥罰。被告與甲○
    ○有犯意之聯絡，而由被告實施輸入禁藥之行為，為共同正犯。又被告有如事實
    欄所載犯罪前科之科刑與執行情形，此有台灣桃園地方法院檢察署刑案資料查證
    紀錄表、台灣高等法院被告全國前案紀錄表各一份可按，其於受有期徒刑之執行
    完畢後，五年內再犯本件有期徒刑以上之罪，為累犯，應依刑法第四十七條規定
    依法加重其刑。爰審酌被告有前開詐欺、竊盜之犯罪前科，素行不佳，又犯本件
    之罪，惡性較重，其輸入之禁藥酸芬氟拉明片計有三十盒，每片二ＯＭＧ計一
    千八百片，本應從重量刑，惟念其犯後供承部分事實，且係受友人甲○○之託而
    輸入該禁藥，並供明共同正犯甲○○其人，犯後態度尚佳等一切情狀，量處如主
    文所示之刑，以示懲儆。扣案之酸芬氟拉明片三十盒計一千八百片，業經財政
    部台北關稅局為沒入之處分，此有該局處分書一紙在卷可按，不再諭知沒收，併
    予敘明。
三、證人甲○○（女，六十一年四月二十日生，住桃園縣八德市城仔四之三號，身分
    證統一編號Ｚ000000000號）亦涉犯有藥事法第八十二條第一項之輸入
    禁藥罪，因未據起訴，應由檢察官另行偵查。
四、據上論斷，應依刑事訴訟法第二百九十九條第一項前段，藥事法第八十二條第一
    項，刑法第十一條前段、第二十八條、第四十七條，判決如主文。
本案經檢察官崔秉君到庭執行職務。
中      華      民      國       九十一     年     一     月    三十    日
                                臺灣桃園地方法院刑事第三庭
                                      法  官  謝  順  輝
右正本證明與原本無異。
如不服本判決，應於判決送達後十日內，向本院提出上訴狀。
                                      書記官  楊  連  富
中      華      民      國       九十一     年     一     月   三十一   日
附論罪科刑依據之法條：
藥事法第八十二條第一項
製造或輸入偽藥或禁藥者，處七年以下有期徒刑，得併科新臺幣十五萬元以下罰金。
